---
title: "Введение в OffensiveToolMapper"
output: rmarkdown::html_vignette
vignette: >
  %\VignetteIndexEntry{Введение в OffensiveToolMapper}
  %\VignetteEngine{knitr::rmarkdown}
  %\VignetteEncoding{UTF-8}
---

```{r, include = FALSE}
knitr::opts_chunk$set(collapse = TRUE, comment = "#>")
```

# Что делает проект

`OffensiveToolMapper` собирает offensive security инструменты из открытых источников,
нормализует их, проводит LLM-оценку, строит MITRE ATT&CK mapping и публикует
результаты в трёх прикладных слоях:

- Shiny dashboard для аналитика;
- modern React UI для продуктового представления данных;
- MCP server для AI-агентов и внешних ассистентов.

# Основной поток данных

Проект работает как последовательный pipeline:

1. ETL из GitHub, PacketStorm и RSS;
2. нормализация и фильтрация нерелевантных кандидатов;
3. unified one-call LLM assessment;
4. retrieval-first MITRE refinement;
5. visualization/export слой для UI и MCP.

# Ключевые артефакты

После полного прогона в каталоге `inst/extdata/` обычно появляются:

- `normalized_tools.rds`;
- `tool_assessment_results.rds`;
- `relevant_tools.rds`;
- `tool_mitre_mappings.rds`;
- `mitre_refinement_candidates.rds`;
- `visualization_tools.rds`;
- `visualization_tool_matrix.rds`;
- `offensive_tool_mapper.duckdb`.

Для modern UI дополнительно экспортируются JSON-артефакты в `webapp/public/data/`.

# Минимальный локальный запуск

Полный прогон пайплайна:

```{r eval = FALSE}
source("data-raw/run_full_pipeline.R")
```

Только unified assessment:

```{r eval = FALSE}
source("data-raw/run_unified_tool_assessment.R")
```

Только тесты:

```{r eval = FALSE}
source("data-raw/run_tests.R")
```

# Что важно про LLM runtime

Основной runtime-path использует DeepSeek по умолчанию. OpenAI остаётся fallback-вариантом.
Настройка делается через переменные окружения:

- `DEEPSEEK_API_KEY`;
- `OPENAI_API_KEY`;
- `LLM_PROVIDER`;
- `LLM_MODEL`;
- `LLM_BASE_URL`;
- `LLM_MAX_RECORDS`.

# Интерфейсы потребления

## Shiny

Shiny dashboard показывает:

- overview с топовыми инструментами;
- MITRE heatmap и распределение по tactic;
- таблицу инструментов с фильтрами;
- operational-вкладку со статусом pipeline и артефактов.

## Modern UI

React/Vite слой использует JSON-экспорт и даёт отдельные режимы:

- overview;
- analytics;
- explorer.

## MCP

MCP server даёт инструменты для поиска по каталогу, получения MITRE-связей и базовой
классификации новых кандидатов.